臺灣臺南地方法院交通事件裁定　　　　 94年度交聲字第192號
移送機關　交通部公路總局嘉義區監理所台南監理站
受處分人
即異議人　甲○○
上列受處分人因違反道路交通管理處罰條例案件，對於交通部公
路總局嘉義區監理所台南監站民國94年4月4日所為之裁決處分（
處分案號：嘉監南字第裁74-1AA212547號）聲明異議，本院裁定
如下：
    主  文
異議駁回。
    理  由
一、聲明異議意旨略以：異議人肯定自己停車在巷道內，並非如
    舉發所述停在行人穿越道上，可能在巷內防礙到他人停車，
    故將異議人車推移到後面巷口斑馬線上，異議人明知被人陷
    害，但無法證明。從而，異議人不服原裁處，而提起本件異
    議。
二、按汽車駕駛人停車時，在禁止臨時停車處所停車者，處新台
    幣6百元以上1千2百元以下罰鍰，道路交通管理處罰條例第5
    6條第1項第1款定有明文。次按汽車駕駛人之行為有違規停
    車而駕駛人不在場、違規行為經以科學儀器取得證據資料之
    情形，當場不能或不宜攔截製單舉發者，得對汽車所有人逕
    行舉發處罰；前開逕行舉發，應記明車輛牌照號碼、車型等
    可資辨明之資料，查明汽車所有人姓名或名稱、住址後，製
    單舉發處罰之；道路交通管理處罰條例第7條之2第1項第3款
    、第6款、第2項分別定有明文。又按行人穿越道，不得臨時
    停車，道路交通安全規則第111條第1項第1款亦規定甚明。
三、經查：
  (一)本件受處分人即異議人甲○○所有車牌號碼IE-3755號自小
    客車，於民國94年3月7日15時10分許，在台北市○○路170
    巷9號前之禁止臨時停車處所（行人穿越道上）停車之違規
    事實，有台北市政府交通局北市交停字第1AA212547號舉發
    違反道路交通管理事件通知單、台北市停車管理處94年3月
    23日北市停四字第09431969100號書函、及違規車輛採證相
    片1張等附卷可稽。
  (二)按法院受理交通異議案件，乃是對於交通舉發行政處分審查
    其是否違法，本質上屬於行政爭訟過程，與普通法院審理刑
    事案件之原則不同。其舉證責任之原理，非如刑事案件中，
    應超越任何合理懷疑始可為有罪判決者之嚴格程度。其舉證
    責任之原理，應與民事訴訟相類似，除有特別規定外，基本
    上準用民事訴訟法，由國家機關與人民二造，各自履行其主
    觀之舉證責任，在過程中各自提出證據；若窮盡各種證據方
    法，待證結果仍有不明時，則由客觀之舉證責任危險分配原
    則，決定國家機關與人民二造何人應受敗訴危險。此參酌行
    政訴訟法第136條規定準用民事訴訟法第277條自明。
  (三)異議人雖辯稱：伊係停車在巷道內，並非如舉發所述停在行
    人穿越道上，可能在巷內防礙到他人停車，故將伊車推移到
    後面巷口斑馬線上云云。然異議人並未提出任何足資證明系
    爭自小客車原係停放在巷道內，乃事後遭人推移置至後面巷
    口斑馬線之相關事證供本院調查；且參以汽車駕駛人停車時
    ，衡情會拉起手剎車，以避免汽車滑行致生危險，是於手剎
    車拉起之情形下，他人如何能推移異議人之自小客車？是異
    議人空言辯稱上情，顯係事後避責之詞，不足採信。又觀諸
    卷附之本件違規現場採證照片內容，則可發現異議人甲○○
    所有之前開自小客車，經人駕駛而停放在違規地點時，該車
    駕駛座上已無駕駛人，且車身業已完全停置於行人穿越道上
    ，而該車駕駛座旁之斑馬線，亦相當清晰可見，故該自小客
    車係停放行人穿越道上，實屬顯而易見之事。從而，異議人
    所有前開自小客車，於上述時、地，有在禁止臨時停車路段
    停車之違規事實，應可認定。
四、綜上所述，本件受處分人即異議人甲○○所有前述自小客車
    ，於上開時、地有在禁止臨時停車處所停車之違規事實，既
    可認定，則移送機關即交通部公路總局嘉義區監理所台南監
    理站據此並引用道路交通管理處罰條例第56條第1項第1款之
    規定，並參酌違反道路交通管理事件統一裁罰標準表之相關
    內容，裁處異議人罰鍰新台幣9百元，於法並無違誤。從而
    ，本件異議人之異議，經核並無理由，應予以駁回。
五、據上論斷，應依道路交通案件處理辦法第19條，裁定如主文
    。
中　　華　　民　　國　　94　　年　　6 　　月　　9 　　日
                      交通法庭  法　官  洪榮家
以上正本證明與原本無異。
如不服本裁定應於送達後5日內向本院提出抗告狀（應附繕本）
。
                                書記官  陳志德
中　　華　　民　　國　　94　　年　　6 　　月　　9 　　日
